【裁判字號】    98,上易,766
【裁判日期】    980512
【裁判案由】    詐欺
【裁判全文】
臺灣高等法院刑事判決                 98年度上易字第766號
上  訴  人
即  被  告  甲○○
上列上訴人因詐欺案件，不服臺灣臺北地方法院97年度易字第36
86號，中華民國98年3月6日第一審判決（起訴案號：臺灣臺北地
方法院檢察署97年度偵字第14328號、第15501號），提起上訴，
本院判決如下：
    主  文
上訴駁回。
    理  由
一、按刑事訴訟法第350條、第361條、第362條、第367條規定，
    不服地方法院之第一審判決而上訴者，須提出上訴書狀，並
    應敘述具體理由，為上訴必備之程式；其所提出之書狀未敘
    述上訴理由，或僅曾以言詞陳述上訴理由者，均應於上訴期
    間屆滿後20日內補提理由書於第一審法院。倘上訴人已提出
    上訴理由，但所提非屬具體理由者，應由第二審法院以上訴
    不合法律上之程式，判決駁回之。而所謂具體理由，必係依
    據卷內既有訴訟資料或提出新事證，指摘或表明第一審判決
    有何採證認事、用法或量刑等足以影響判決本旨之不當或違
    法，而構成應予撤銷之具體事由，始克當之；倘僅泛言原判
    決認定事實錯誤、違背法令、量刑失之過重或輕縱，而未依
    上揭意旨指出具體事由，或形式上雖已指出具體事由，然該
    事由縱使屬實，亦不足以認為原判決有何不當或違法者，皆
    難謂係具體理由，俾與第二審上訴制度旨在請求第二審法院
    撤銷、變更第一審不當或違法之判決，以實現個案救濟之立
    法目的相契合，並節制濫行上訴。
二、本件上訴意旨略以：本人原從事路邊攤販，因長期罹患精神
    疾病，還要負擔一家生計，加上社會景氣不佳，生意一落千
    丈，導致生活發生困難，像我們這種平民百姓根本承受不起
    ，政府也無法一一照顧到，在求助無門的情況下，只好翻起
    報紙找尋收購存摺的廣告，將現有的萬泰、中信銀、郵局等
    3張提款卡出售，目的只是為了暫時能讓家中三餐溫飽，在
    法庭上，我身為被告堅決不吐實情的原因，並不是害怕判刑
    坐牢，而是家中母親及幼子無人照顧。情理法，法律之內也
    有情理，人情冷暖，社會又是如此現實，安逸中的人是無法
    體會顛沛流離的日子，在此懇請審判長法官法外開恩能夠判
    予緩刑，您神聖的判決將會影響一個家庭云云。
三、惟查：
（一）量刑之輕重，乃實體法上賦予法院得為自由裁量之事項，
      倘已斟酌刑法第57條各款所列情狀，而未逾越法定刑度，
      或濫用其權限，即不能任意指為違法。經查，本件原審審
      酌被告提供帳戶幫助他人犯罪，致使真正犯罪者難以被查
      獲，助長詐欺犯罪風氣猖獗，破壞社會治安及金融秩序甚
      鉅，並使受害人受有損害，惟被告僅提供上開帳戶之金融
      卡及對應密碼，尚未直接參與詐欺取財犯行，且非實際獲
      得不法利益之人，情節顯較輕微，及參以因被告犯罪後猶
      否認犯行，堅不吐實，可認其犯後態度不佳等一切情狀，
      量處有期徒刑3月，如易科罰金，以新台幣1,000元折算1
      日，核其認事用法並無違誤，量刑亦稱妥適，原審在適法
      範圍內行使裁量權，核無違法或不當。
（二）被告不服第一審所為判決，提起上訴，雖形式上提出上訴
      理由，然僅謂其需負擔一家生計，加上社會景氣不佳，生
      意一落千丈，導致生活發生困難，在求助無門的情況下，
      將現有的萬泰、中信銀、郵局等3張提款卡出售，因家中
      母親及幼子無人照顧云云，被告上開所述已坦承有將所有
      之提款卡出售，原審認定事實核無違誤；惟被告並未依據
      卷內既有訴訟資料或提出新事實、新證據，指摘或表明第
      一審判決有何採證認事、用法或量刑等足以影響判決本旨
      之不當或違法，而構成應予撤銷之具體事由，依上開說明
      ，上訴意旨所述，不足以認為原判決有何不當或違法，即
      與未敘述具體理由無異。
（三）被告雖請求宣告緩刑，惟是否宣告緩刑，法院本屬有權自
      由斟酌決定，縱未宣告緩刑，亦不生不適用法則或其他違
      背法令之問題，被告不得任意指摘為違法（最高法院92年
      度台上字第2117號判決意旨參照）。
四、被告上訴，未依卷內既有訴訟資料或提出新事證，指摘或表
    明原審判決有何採證認事、用法或量刑等足以影響判決本旨
    之不當或違法，揆諸上開說明，自非屬得上訴第二審之具體
    事由。因認本件上訴不合上訴之法律程式，應予駁回，並不
    經言詞辯論為之。
據上論斷，應依刑事訴訟法第367條前段、第372條，判決如主文
。
中    華    民    國    98    年    5     月    12    日
                  刑事第六庭審判長法  官  林堭儀
                                  法  官  張明松
                                  法  官  吳淑惠
以上正本證明與原本無異。
不得上訴。
                                  書記官  陳雅加
中    華    民    國    98    年    5     月    13    日


司法院資訊處製作；財團法人民間司法改革基金會備份。
